臺灣臺北地方法院刑事判決　　　　　　　　　　　　　九十一年度易字第一五八號
　　公　訴　人　臺灣臺北地方法院檢察署檢察官
　　被　　　告　甲○○
右列被告因竊盜案件，經檢察官聲請簡易判決處刑（九十年度偵字第二二六一八號）
，本院改依通常程序審理，判決如左：
    主  文
甲○○無罪。
    理  由
一、本件聲請簡易判決處刑書聲請意旨略以：被告甲○○於民國九十年八月十二日上
    午十一時三十分許，，在台北縣新店市○○路○段與寶強路口，趁乙○○所有Ｄ
    六─一八三號營業用小客車，停放於路邊未熄火鑰匙插在電門上，車門未上鎖，
    下車購買便當之際，竟意圖為自己不法之所有，潛入車內將車竊走，嗣於同年八
    月十五日晚間八時三十分許，乙○○自行在台北縣新店市○○路○段裕隆汽車公
    司前尋獲該車，經報警在車內右前座發現竊嫌所使用過速食麵塑膠碗上採得指紋
    ，送內政部警政署刑事警察局鑑驗後循線查獲，因認被告甲○○涉有刑法第三百
    二十條第一項之普通竊盜罪嫌云云。
二、按犯罪事實應依證據認定之，無證據不得推定其犯罪事實。又不能證明被告犯罪
    者，應諭知無罪之判決，刑事訴訟法第一百五十四條、第三百零一條第一項分別
    定有明文。又事實之認定，應憑證據，如未能發現相當證據，或證據不足以證明
    ，自不能以推測或擬制之方法，為裁判基礎（最高法院四十年臺上字第八六號判
    例參照）；且認定不利於被告之事實，須依積極證據，苟積極證據不足為不利於
    被告之事實認定時，即應為有利於被告之認定，更不必有何有利之證據（最高法
    院三十年上字第八一六號判例參照）；再認定犯罪事實，所憑之證據，無論直接
    或間接證據，其為訴訟上之證明，須於通常一般之人均不致有所懷疑，而得確信
    其為真實之程度者，始得據之為有罪之認定，倘其證明尚未達到此一程度，而有
    合理性懷疑之存在時，即無從為有罪之認定（最高法院七十六年台上字第四九八
    六號判例參照）。本件公訴人所以認為被告甲○○具有竊盜之犯行，無非係以被
    害人乙○○指訴有遺失車輛一輛及在失竊車輛中所查獲之速食麵塑膠碗上採得指
    紋一枚與被告甲○○之左中指指紋相符為據。
三、訊據被告甲○○對於前揭所述之犯罪事實，矢口否認，辯稱：「我曾經在新店搭
    乘一部計程車要回桃園去，中間我叫司機先到我中興路的家等我，我上去拿東西
    。我要搭車時有買了一碗麵預備在搭車途中吃，但是我回家下來後，就發現計程
    車走了，我的麵及其他東西也被載走，當時我有先給司機二、三百元的車資。我
    沒有偷這部車。」（參見本院九十一年四月十九日審理筆錄記載）等語。經查，
    本件失竊之車輛為計程車，屬於大眾運輸工具之一種，任何人均有因搭乘該計程
    車而將東西遺留在車內之可能；且參酌被告亦自承曾經搭乘過一輛計程車而將購
    買外帶之碗麵遺留在車輛上，是以，縱使在本件失竊之計程車上查獲一只塑膠碗
    上存有與被告甲○○左中指指紋相符之指紋一枚（此業經內政部警政署刑事警局
    鑑驗屬實，有該局九十刑紋字第一八四一八一號鑑驗書一紙在卷足資佐證），惟
    此僅得證明該塑膠碗曾經與被告接觸過，尚不得進而遽以推測或擬制被告具有竊
    盜車輛之犯行，揆諸前揭判例說明，可見被告所辯無上述竊盜犯行，自可採信。
    綜上調查，本件既無其他積極證據足以證明被告甲○○有何竊盜車輛之犯行，因
    不能證明其有犯上開竊盜罪，自應為無罪判決之諭知，以免冤抑。
據上論斷，應依刑事訴訟法第四百五十二條、第三百零一條第一項，判決如主文。
本案經檢察官周治正到庭執行職務
中      華      民      國    九十一    年      四      月    二十六    日
                                      臺灣臺北地方法院刑事第七庭
                                          法  官  陶亞琴
右正本證明與原本無異。
如不服本判決，應於判決送達後十日內，向本院提出上訴狀。
                                          書記官  游秀珠
中      華      民      國    九十一    年      五      月      七      日
